臺灣桃園地方法院刑事判決　　　　　　 100年度簡上字第39號
上　訴　人
即　被　告　許凱峰
上列被告因違反保護令案件，不服本院99年度桃簡字第1260號，
中華民國99年12月20日第一審刑事簡易判決（聲請簡易判決處刑
案號：99年度偵字第7964號），提起上訴，本院管轄第二審合議
庭判決如下：
    主      文
上訴駁回。
    事實及理由
一、本案經本院合議庭審理結果，認原審簡易判決以被告許凱峰
    係犯家庭暴力防治法第61條第2 款、第4 款之違反保護令罪
    ，判處拘役59日，並諭知易科罰金之折算標準為新臺幣（下
    同）2,000 元折算1 日，認事用法及量刑均無不當，應予維
    持，並引用原審簡易判決書記載之事實、證據及理由（如附
    件）。
二、被告上訴意旨略以：伊不是有意違反保護令，因被害人王貴
    誼把伊小孩帶到樓上，伊擔心小孩才跑上樓，後來也退到外
    面的人行道等候，伊已與被害人達成和解，請求從輕量刑並
    給予緩刑云云。經查：
（一）按被告以外之人於審判外之陳述雖不符刑事訴訟法第159
      條之1 至之4 等4 條之規定，而經當事人於審判程序同意
      作為證據，法院審酌該言詞陳述或書面陳述作成時之情況
      ，認為適當者，亦得為證據，同法第159 條之5 第1 項定
      有明文。證人即被害人王貴誼於警詢中之證述，其性質雖
      屬傳聞證據，惟業經本院於準備程序時徵詢被告意見，被
      告陳明同意作為證據，本院審酌上開筆錄作成時，較無人
      情施壓或干擾，亦無不當取供之情形，認為以之作為本案
      之證據亦屬適當，是其於警詢之證述，自具有證據能力。
      被告於本院核發之98年度家護字第881 號民事通常保護令
      有效期間內之99年1 月20日晚間10時28分許，至被害人王
      貴誼位於桃園縣桃園市○○路720 號3 樓工作場所內，並
      對被害人王貴誼大聲咆哮等情，業據證人即被害人王貴誼
      於警詢中證述綦詳，且為被告所是認，並有本院上開民事
      通常保護令1 份、監視錄影翻拍照片2 張在卷可稽。
（二）被告雖辯稱：伊不是有意違反保護令，因被害人王貴誼把
      伊小孩帶到樓上，伊擔心小孩才跑上樓，後來也退到外面
      的人行道等候云云，而矢口否認有違反保護令之故意，然
      查，被告於上開時間進入被害人王貴誼工作場所（即桃園
      縣桃園市○○路720 號3 樓），且對被害人王貴誼大聲咆
      哮，於客觀上已違反上開民事通常保護令所禁止之行為，
      又被告明知法院核發保護令禁止其為上開行為之內容，已
      對構成犯罪事實有所認識，仍執意而為前開行為，其主觀
      上有違反保護令之故意甚明，縱被告所辯：因擔心小孩才
      進入該處云云屬實，亦僅係其犯罪動機為何之問題，對於
      犯罪構成要件之故意要素，並無影響，尚難據此認其主觀
      上無違反保護令之故意。即便被告欲探知小孩現況，亦可
      委託親友代為查知等不違反保護令之方式為之，況被告已
      因本案相類違反保護令犯行，經本院判處拘役50日，緩刑
      2 年確定，更當知其上開所為係法所不許，被告仍恣意為
      之，益徵被告違反保護令之故意甚明。被告矢口否認有違
      反保護令之故意，顯不可採。
（三）按法官於有罪判決如何量處罪刑，甚或是否宣告緩刑，均
      為實體法賦予審理法官裁量之刑罰權事項，法官行使此項
      裁量權，自得依據個案情節，參酌刑法第57條所定各款犯
      罪情狀之規定，於法定刑度內量處被告罪刑；除有逾越該
      罪法定刑或法定要件，或未能符合法規範體系及目的，或
      未遵守一般經驗及論理法則，或顯然逾越裁量，或濫用裁
      量等違法情事之外，自不得任意指摘其量刑違法，最高法
      院著有80年臺非字第473 號、75年臺上字第7033號、72年
      臺上字第6696號、72年臺上字第3647號等判例可資參照。
      故準此，法官量刑，如非有上揭明顯違法之情事，自不得
      擅加指摘其違法或不當。原判決關於被告科刑部分，業於
      理由內說明審酌被告犯罪動機、目的、手段、對被害人造
      成危害之輕重，前已因於98年10月30日為相同犯行，經本
      院於99年5 月11日以99年度桃簡字第790 號判決判處拘役
      50日，復經本院於99年8 月11日以99年度簡上字第487 號
      判決駁回上訴確定，詎依然不知警惕收斂，竟於前案偵查
      中猶萌故態而再犯本件同質之罪，惡性較重及其犯後態度
      ，兼衡其職業為「服務業」等一切情狀，判處拘役59日，
      並諭知易科罰金之折算標準為2,000 元折算1 日，顯已依
      其行為責任為基礎，具體斟酌刑法第57條各款所列情狀為
      刑之量定之準據，經核並無不合，量刑亦屬妥適。而原審
      在量刑時既已將被告前揭一切情狀等事項一併考量在內，
      依上說明，即難再憑此指摘其量刑過重。再者，是否宣告
      緩刑，法院本屬有權斟酌決定，縱未宣告緩刑，亦不生不
      適用法則之違法問題。至被告惡性如何，犯後是否坦承暨
      有無與被害人達成民事賠償和解，均屬刑法第57條量刑時
      應審酌之事項，與是否宣告緩刑並無必然關聯（最高法院
      100 年度臺上字第452 號判決意旨參照）。又緩刑之宣告
      ，除應具備一定之條件外，並須有可認為以暫不執行為適
      當之情形，始得為之（最高法院99年度臺上字第7984號判
      決意旨參照），查被告前已因於98年10月30日為相同違反
      保護令犯行，甫於99年8 月11日以99年度簡上字第487 號
      判決諭知緩刑2 年確定，本應知所警惕，謹慎行事，珍惜
      自新之機會，詎旋於緩刑期內復再為本件犯行，足見被告
      並未因受到上開刑事追訴而有悔悟反省之意，並參酌被告
      於本件審理時猶飾詞否認其犯罪故意，更堪認其法治觀念
      尚屬薄弱，縱其已與被害人達成和解，本院審酌上情，認
      本件不宜予以宣告緩刑，自應使被告受刑之執行，期能記
      取教訓以杜覆蹈。故被告上訴請求從輕量刑及宣告緩刑云
      云，均無理由。
（四）綜上，被告上訴為無理由，應予駁回。
據上論斷，應依刑事訴訟法第455 條之1 第3 項、第368 條、第
373 條，判決如主文。
本案經檢察官林郁芬到庭執行職務。
中    華    民    國     100    年    3    月    4    日
                  刑事第七庭審判長法  官   鄭吉雄
                                  法  官   廣于霙
                                  法  官   毛松廷
以上正本證明與原本無異。
不得上訴。
                                  書記官   何伊羚
中    華    民    國   100    年    3     月    4     日